【裁判字號】    89,易,3273
【裁判日期】    900131
【裁判案由】    違反著作權法
【裁判全文】
臺灣桃園地方法院刑事判決                        八十九年度易字第三二七三號
    公  訴  人  臺灣桃園地方法院檢察署檢察官
    被      告  甲○○
右列被告因違反著作權法案件，經檢察官提起公訴（八十九年度偵字第一五００八號
），本院判決如左：
        主  文
甲○○連續擅自以出租之方法侵害他人之著作財產權，處有期徒刑伍月，如易科罰金
以參佰元折算壹日。
扣案之「史前巨鱷」ＶＣＤ貳片沒收。
        事  實
一、甲○○係位於桃園縣中壢市○○路二十八號一樓「金鼎影音社」之負責人，明知
    美商廿世紀福斯影片股份有限公司（下稱廿世紀福斯公司）享有影片「史前巨鱷
    」之著作財產權，竟於八十九年二月間，由不詳之管道獲得非法擅自重製之「史
    前巨鱷」ＶＣＤ二片，並基於概括之犯意，將之陳列於「金鼎影音社」，連續多
    次以每次新台幣（下同）卅元之價格出租予不特定之顧客觀賞。迄至八十九年六
    月廿九日為行政院新聞局派員當場查獲，並扣得「史前巨鱷」ＶＣＤ二片。
二、案經廿世紀福斯公司訴由臺灣桃園地方法院檢察署檢察官偵查起訴。
        理  由
一、訊據被告甲○○固不否認有出租右開非法重製之「史前巨鱷」ＶＣＤ之行為，然
    辯稱：伊所買入並陳列出租之「史前巨鱷」ＶＣＤ係正版的，伊不知道該ＶＣＤ
    已被消費者掉包云云。惟查：被告於偵查之前階段先行辯稱伊所陳列出租之「史
    前巨鱷」ＶＣＤ是向案外人曾良德以八百元所購入，後經檢察官指揮警方偵訊曾
    良德，其證稱其所販賣予被告之「史前巨鱷」ＶＣＤ係合法授權之ＶＣＤ，警方
    在其所開設之「良偉資訊」所扣得之「史前巨鱷」ＶＣＤ亦經檢察官當庭勘驗，
    具有雷射標籤、出品人之條碼、新聞局核准字號，而屬合法之正版ＶＣＤ，經檢
    察官當庭發還，其並向檢察官證稱扣案之「史前巨鱷」ＶＣＤ不是伊賣給被告的
    ，被告乃又辯稱可能是被消費者掉包云云，已無足採信。再查，本院於審理時提
    示扣案之「史前巨鱷」ＶＣＤ二片予被告辨認，該二片ＶＣＤ及其封盒之上非惟
    未具雷射標籤、出品人之條碼、新聞局核准字號（扣案之正版封面係被告於案發
    後之八十九年十月十六日所當庭呈予檢察官者，非行政院新聞局所扣得），被告
    並因此違反廣播電視法第二十九條之一之規定，而經行政院新聞局處以罰鍰在案
    ，此有該局八十九年八月十月（八九）琴廣一字第一二一一０號函一紙在卷可稽
    ，再核諸前開扣案之「史前巨鱷」ＶＣＤ二片顯為空白之水藍片所重製而成，任
    何人一望即可知其絕非合法授權之ＶＣＤ，非惟如是，被告且已在該二片ＶＣＤ
    之上以標籤標寫其出租之號碼「Ｖ0000000」貼於其上，又以奇異筆自行
    書寫「史前」、「Ａ正」、「Ｂ正」等字樣，被告猶辯稱不知正版之「史前巨鱷
    」ＶＣＤ已被消費者掉包云云，無非當本院為愚痴！綜上，被告所辯無非臨訟卸
    責之詞，無足採信，此外，本件並經告訴代理人張家禮於偵訊時指陳在案，並有
    告訴人所提出之著作登記證一紙及行政院新聞局現場檢查紀錄一紙可按，本件事
    證明確，被告犯行足堪認定。
二、核被告所為係犯著作權法第九十二條之以出租方法侵害著作權罪。被告前後數出
    租行為，時間緊接，所犯又係構成要件相同之罪名，顯係出諸概括犯意為之，為
    連續犯，以一罪論，並依刑法第五十六條之規定加重其刑。爰審酌被告之犯罪動
    機、犯罪手段、其以商業出租之方式侵害著作財產權人之權益所生之危害、其犯
    後猶不知悔改等一切情狀，量處如主文所示之刑，並諭知易科罰金之折算標準。
    扣案之「史前巨鱷」ＶＣＤ二片係被告所有供其犯罪所用，應依刑法第三十八條
    第一項第二款之規定沒收之。
據上論斷，應依刑事訴訟法第二百九十九條第一項前段，著作權法第九十二條，刑法
第十一條前段、第五十六條、第四十一條、第三十八條第一項第二款，罰金罰鍰提高
標準條例第二條，判決如主文。
本案經檢察官鄭重文到庭執行職務
中      華      民      國      九十      年    一      月      卅一    日
                                臺灣桃園地方法院刑事第一庭
                                      法  官    曾  雨  明
右正本證明與原本無異。
如不服本判決，應於判決送達後十日內向本院提出上訴狀( 應附繕本 )，上訴於
臺灣高等法院。
                                      書記官    戴  育  萍
中        華        民        國     九十     年     二     月    六    日
附論罪科刑依據之法條：
著作權法第九十二條
擅自以公開口述、公開播送、公開上映、公開演出、公開展示、改作、出租或其他方
法侵害他人之著作財產權者，處三年以下有期徒刑，得併科新台幣十五萬元以下罰金
。


司法院資訊處製作；財團法人民間司法改革基金會備份。
